【裁判字號】    89,聲再,115
【裁判日期】    890803
【裁判案由】    聲請再審
【裁判全文】
臺灣高等法院高雄分院刑事裁定          八十九年度聲再字第一一五號
    再審聲請人
    即受判決人  甲○○
右聲請人因賭博案件，對於本院中華民國八十九年五月二十三日第二審確定判決（八
十九年度上易字第三二一號），聲請再審，本院裁定如左：
      主      文
再審之聲請駁回。
      理      由
一、再審意旨略稱：(一)搜索票上記載搜索人為謝長宗、黃勝利，搜索事項係強盜事項
    之不法事證，惟本件在高雄市○○街二０三號所為之搜索竟就第三人（含聲請人
    及同案被告蘇志榮）是否涉有賭博之事證加以搜索及扣押，違背刑事訴訟法第一
    百二十二條第二項、第一百五十二條之相關規定，是原確定判決未調查搜索票、
    搜索程序是否合法以及搜索扣押之物證之證據能力未予排除，顯有對判決足生影
    響之重要證據漏未審酌之違法；(二)聲請人未曾於警訊中自白犯罪，原確定判決以
    共同被告蘇志榮有瑕疵之供述，而為不利於聲請人之認定，自屬違背法令云云。
二、按有罪之判決確定後，為受判決人之利益聲請再審，必其聲請之理由合於刑事訴
    訟法第四百二十條第一項所定情形之一及第四百二十一條有足以影響於判決之重
    要證據漏未審酌者，始准許之。而以刑事訴訟法第四百二十一條有以影響於判決
    之證據漏未審酌為理由者，必該證據漏未審酌，且該證據確實真實，而足以據以
    認定受判決人應受無罪、或免訴或輕於原審所認定之罪名而後可。至於證據之憑
    信力如何，法院依其調查之結果，依自由心證之原則而為斟酌取捨；若僅據以爭
    執原審證據之取捨，仍不能准許再審。又所謂漏未審酌乃指第二審判決前已發現
    而提出之證據，未予審酌而言，苟被搶案之證據，已於理由人敘明其取捨之理由
    ，即非漏未審酌。
三、經查，前開聲請意旨(一)部分，應係指搜索、扣押程序違法，其扣押物證之證據能
    力未予排除，尚有未當。然刑事訴訟法採職權進行主義及自由心證之立法例，不
    特調查證據，係法院之職權（刑事訴訟法第一百六十三條第一項），並認證據之
    證明力，由法院自由判斷（刑事訴訟法第一百五十五條第一項），前開扣押物原
    判決予以採酌，係依職權取捨證據之範圍，應認無再審之原因。次查，再審聲請
    意旨(二)部分，並未具體說明原確定判決有何足生影響於判決之重要證據漏未審酌
    ，又共同被告蘇志榮雖於事後翻異前詞，改稱僅伊一人擔任六合彩之樁腳，惟原
    判決就該等供述之取捨已於理由敘明，即非漏未審酌；況共同多次自白先後不符
    ，何者為可採，及陳述內容是否與事實相符，均屬原審證據之取捨及認定事實之
    範圍，並非重要證據漏未審酌。再審聲請意旨以共同被告蘇志榮之供述有瑕疵，
    聲請人未曾自白犯罪，並據以爭執原判決採證違法，核與刑事訴訟法第四百二十
    一條足生影響於判決之重要證據漏未審酌之再審事由無關，自不得執為本件聲請
    之理由。
綜上所述，本件再審之聲請為無理由，應予駁回。
據上論斷，應依刑事訴訟法第四百三十四條，裁定如主文。
中    華    民    國        八十九      年      八      月      三      日
                              臺灣高等法院高雄分院刑事第二庭
                                  審判長法官  莊秋桃
                                        法官  曾玉英
                                        法官  邱永貴
右正本證明與原本無異。
不得抗告。
                                      書記官  周能智
中    華    民    國        八十九      年    八      月      四      日
                                                                      Ｈ


司法院資訊處製作；財團法人民間司法改革基金會備份。
